Inventaris van het archief van de wnd. Directeur Indische Zaken en Adviseur van de Minister van Economische Zaken in Indische Aangelegenheden, C. Th. de Booy, 1947-1950
Nationaal Archief, Den Haag
- Stukken van Bijzondere Aard, II
  - Taakuitoefening, B
    - Indonesië, 2
      - Politieke aangelegenheden, e
        - Stukken betreffende de "aanvaarding" door de Republiek van de Amerikaanse nota ten aanzien van een interim-regering, 1947 juli; 101; 1 omslag
        - Nota betreffende de resolutie van de Partij van de Arbeid inzake de Indonesische kwestie, 1947 augustus; 102; 1 stuk
        - Stukken betreffende regeringsverklaringen d.d.'s 10 juli 1947 en 23 september 1947 inzake de Indonesische kwestie, 1947 juli-september; 103; 1 pak
        - Rede van de Minister van Economische Zaken d.d. 17 november 1947 in de tweede gewone zitting van het Voorlopig Vertegenwoordigend Lichaam van de Staat Oost-Indonesië, 1947 november; 104; 1 stuk
        - Stukken betreffende de Ontwerp-overeenkomst met Oost-Indonesië, 1947 december; 105; 1 pak
        - Stukken betreffende de redevoering van Vredenburch gehouden in een bijeenkomst van het technisch comité op 9 december 1947 met betrekking de voorstellen van de Nederlandse zijde tot beëindiging van de vijandelijkheden en de reactie van de Republiek hierop, 1947 december; 106; 1 omslag
        - Stukken onder meer betreffende de opzegging van de Linggadjatti-overeenkomst, 1947 december; 107; 1 omslag
        - Stukken betreffende beschouwing van prof. G.A.P. Weyer, oud-regeringsadviseur, inzake de voorgenomen staatkundige ordening van Nederlands-Indië als federatie, 1947-1948; 108; 1 omslag
        - Stukken betreffende "Ontwerp van Beginselen voor een Basis-overeenkomst" inzake de nieuwe staatkundige ordening van het Koninkrijk der Nederlanden en van Indonesië, 1947-1948; 109; 1 omslag
        - Stukken betreffende het communistische gevaar in Indonesië, 1947-1948; 110; 1 omslag
        - Stukken betreffende volkenrechterlijke beschouwingen, 1947-1948; 111; 1 omslag
        - Stukken betreffende het zelfbeschikkingsrecht van onder meer Ambonezen, Menadonezen, Timorezen, 1947-1948; 112; 1 pak
        - Stukken betreffende beschouwingen met betrekking tot de politieke situatie, 1947-1949; 113; 1 omslag
        - Stukken betreffende het ontwerp Koninklijk Besluit tot instelling van een collegiale regering in Indië, 1948 januari; 114; 1 omslag
        - Nota betreffende resoluties aangenomen door vertegenwoordigers van de Negara's en Daerah's na vergadering met onder meer de Luitenant Gouverneur-Generaal inzake de instelling van een interim-regering en de deelname van de Republiek in de Verenigde Staten van Indonesië, 1948 januari; 115; 1 stuk
        - "Ontwerp-overeenkomst" welke kan dienen als model voor een met Negara's en andere zelfstandige gebiedsdelen eventueel te sluiten overeenkomst, 1948 januari; 116; 1 stuk
        - Stukken betreffende de organisatie van een Voorlopige Federale Regering, 1948 januari-februari; 117; 1 omslag
        - Stukken betreffende besprekingen over de periode januari t/m februari 1948 met de Republiek, 1948 januari-februari; 118; 1 omslag
        - Stukken betreffende de instelling van een interim-regering waar ook de Republiek in zal deelnemen, 1948 februari-maart; 119; 1 omslag
        - Stukken betreffende aan- en kanttekeningen van de Chef Marinestaf en de Bevelhebber der Zeestrijdkrachten op de Ontwerp basis-overeenkomst inzake de nieuwe staatkundige ordening in Indonesië en de hierbij behorende defensie paragrafen, 1948 februari-maart; 120; 1 omslag
        - Stukken betreffende de instelling van een voorlopige federale regering gevormd door de Raad van Departementshoofden, 1948 maart; 121; 1 omslag
        - Nota betreffende de Ontwerp Unie-statuten, (1948 maart)., 122; 1 stuk
        - Stukken betreffende het concept van enige hoofdstukken uit het Statuut der Nederlandsch-Indonesische Unie, opgemaakt door M. van Poll, oud lid der Commissie Generaal, 1948 maart; 123; 1 omslag
        - Nota betreffende de totstandkoming van de Verenigde Staten van Indonesië, doorslag, 1948 maart; 124; 1 stuk
        - Stukken betreffende de voortzetting der onderhandelingen te Djokjakarta na de demonstratie bij de aankomst van de Nederlandse delegatie, 1948 april; 125; 1 omslag
        - Brief betreffende wijziging van de redactie van artikel 1 van de concept-statuten opgesteld door de Ondernemersraad, 1948 april; 126; 1 stuk
        - Nota betreffende de situatie welke in Indonesië zal kunnen ontstaan na het al dan niet slagen van de onderhandelingen met de Republiek, 1948 april; 127; 1 stuk
        - Verslag van het bezoek van de Minister-President en de Minister van Overzeese Gebieden aan Makassar, 1948 mei; 128; 1 omslag
        - Stukken betreffende weekoverzichten over de besprekingen met de Republikeinse delegatie, 1948 mei-juli; 129; 1 omslag
        - Stukken betreffende de z.g. zelfbestuursconferentie d.d. 12 en 13 mei 1948 te Malino, 1948 juli; 130; 1 omslag
        - Rede van de Minister-President van Oost-Indië in de vergadering van vertegenwoordigers van staatkundige eenheden d.d. 8 juli 1948, stencil, 1948 juli; 131; 1 stuk
        - Stukken betreffende de nota van prof. Enthoven inzake de Nederlandsch-Indonesische Unie, 1948 juli; 132; 1 omslag
        - Stukken betreffende een bijeenkomst van de Federale Conferentie te Bandoeng van 8 tot 15 juli 1948 de z.g. Staatshoofden Conferentie, 1948 juli-augustus; 133; 1 omslag
        - Stukken betreffende het ontwerp van "Wet Bestuursregeling Indonesië in Overgangstijd", 1948 augustus-oktober; 134; 1 omslag
        - Nota betreffende de voorlopige algemene overeenkomst met de Republiek, 1948 september; 135; 1 stuk
        - Verslag betreffende de besprekingen over de Modus Vivendi Nederland-Indonesië te Batavia, waarin opgenomen enige aspecten van het handelsverkeer, stencil, 1948 oktober; 136; 1 stuk
        - Nota betreffende het geven van verzekeringen door de Republiek inzake de nakoming van het bestand en een spoedige hervatting van het goederenverkeer alvorens de onderhandelingen met hen kunnen worden hervat, 1948 november; 137; 1 stuk
        - Besluit van de Raad van Ministers d.d. 19 november 1948 betreffende de te volgen gedragslijn met betrekking tot een mogelijke oplossing van het geschil met de Republiek, stencil, 1948 november; 138; 1 stuk
        - Stukken betreffende de onderhandelingen van Minister D.U. Stikker te Indonesië met betrekking tot een mogelijke totstandkoming van een (federale) interim-regering, 1948 november; 139; 1 omslag
        - Nota betreffende de vorming van de deelstaten Oost-Sumatra, West-Java en Madoera, 1948; 140; 1 stuk
        - Uitgave van de Katholieke Volkspartij "Indonesische Documentatie" betreffende de instelling van de federale interim-regering en opzegging van het Renville-bestand, 1949 februari; 141; 1 stuk
        - Stukken betreffende de debatten in de Tweede Kamer der Staten-Generaal betreffende de overeenkomst d.d. 7 mei 1949, 1949 mei; 142; 1 omslag
        - Nota betreffende de voortgangsrapporten d.d. 13 en 25 mei van de werkgroepen ingesteld na de Van Royen-Roem overeenkomst "Progress reports of Workinggroups", 1949 juni; 143; 1 stuk
        - Aantekeningen met betrekking tot het memorandum van de delegaties van Nederland, de Republiek en de Bijeenkomst voor Federaal Overleg inzake de Ronde Tafelconferentie, 1949 augustus; 144; 1 stuk
        - Besluiten van de Inter-Indonesische conferentie (2e gedeelte) te Batavia van 31 juli tot 2 augustus 1949, 1949 augustus; 145; 1 stuk
        - Nota betreffende de deelname door minderheden (o.a. Minahassers, Ambonezen en Timorezen) aan de Ronde Tafelconferentie, 1949 augustus; 146; 1 stuk
        - Brief van de Minister van Overzeese Gebiedsdelen betreffende enkele notities van prof. Romme ten aanzien van de Uniepartner, 1949 september; 147; 1 stuk
        - Nota betreffende het interview van dr. Soeleiman, leider van de Masjoemi, in "Merdekka", 1949; 148; 1 stuk
        - Stukken betreffende de verontrusting van diverse personen met betrekking tot de situatie in Indonesië en voorstellen van hen om uit die situatie te geraken, 1949; 149; 1 omslag
        - Nota betreffende de gevolgen voor een deel van Sumatra en Billiton met betrekking tot het tractaat met Engeland van 1824 na de souvereiniteitsoverdracht, 1949; 150; 1 stuk
        - Commissie Generaal
          - Notulen van de Commissie (en commentaren hierop), 1946-1947; 151-152; 2 pakken
            - 1946, 151
            - 1947, 152
          - Verslagen van de Commissie (en commentaren hierop) inzake de gebeurtenissen te Indonesië, 1946-1947; 153; 1 pak
            1e, 2e en 3e verslag ontbreken.
          - Verslagen van de politieke besprekingen tussen de Commissie en de Republiek, 1946-1947; 154-155; 2 pakken
            - Serie no. 1 no's 1 t/m 11, oktober-november 1946., 154
            - Serie no. 2 no's 1 t/m 6, januari-februari 1947., 155
          - Notulen van de z.g. werkvergaderingen, 1947 maart-mei; 156; 1 omslag
          - Overzicht van de voorstellen van de Commissie op basis van de z.g. Linggadjatti-overeenkomst inzake de vorming van de Verenigde Staten van Indonesië als souvereine democratische staat (1947 april)., 157; 1 stuk
          - Mededelingen van het secretariaat van de Commissie betreffende de voortgang der besprekingen met de Republiek alsmede de stand van zaken bij de overige contacten met de Republiek en vertegenwoordigers van de overige delen van Indonesië, 1947 april; 158; 1 omslag
          - Memorandum opgesteld door de Commissie betreffende uitvoering van de Linggadjatti-overeenkomst, 1947 mei; 159; 1 stuk
          - Stukken betreffende een analyse en perspectieven inzake het Indonesische vraagstuk, 1947 mei; 160; 1 omslag
          - Stukken betreffende stellingname van prof. G.A.P. Weyer naar aanleiding van het memorandum van de Commissie Generaal, 1947 juni; 161; 1 omslag
          - Stukken betreffende de voorstellen van de Commissie Generaal d.d. 27 mei 1947 aan de Republiek, 1947 mei-juni; 162; 1 omslag
          - Stukken betreffende beantwoording van de Republiek d.d. 7 juni 1947 op de voorstellen van de Commissie Generaal, 1947 juni; 163; 1 omslag
          - Stukken betreffende de houding van de voorzitter van de Commissie, prof. W. Schermerhorn, 1947 juni; 164; 1 omslag
          - Stukken betreffende voorstellen van de Commissie Generaal d.d. 29 juni 1947, naar aanleiding van het antwoord van de Republiek op de voorstellen d.d. 27 mei 1947 en de reactie van de Republiek hierop, 1947 juni-juli; 165; 1 pak
          - Stukken betreffende positie en taak van de Commissie naar aanleiding van het antwoord van de Republiek op de voorstellen van de Commissie d.d. 27 mei 1947 en de plaatshebbende militaire actie, 1947 juli; 166; 1 omslag
        - Coördinatie College
          - Stukken betreffende instelling en samenstelling Permanente Commissie van het Coördinatie College Nederland-Nederlandsch-Indië, 1947 september; 167; 1 omslag
          - Algemene Agenda met bijlagen voor de besprekingen van het College in spetember 1948 te Batavia, 168; 1 pak
            incompleet.
          - Rapport van het College betreffende conclusies waartoe de besprekingen in september en oktober 1948 te Batavia hebben geleid, 169; 1 stuk
          - Notulen van de 6e t/m 13e vergadering (en commentaren hierop), 1948-1949; 170; 1 pak
          - Notulen van vergaderingen van de Nederlandse delegatie, 1948-1949; 171; 1 pak
          - Stukken ten behoeve van de Nederlandse delegatie van het College door C.Th. de Booy ter kennisname ontvangen, 1948-1949; 172; 1 pak
          - Vergaderstukken van het College door C.Th. de Booy ter kennisname ontvangen, 1948-1949; 173; 1 pak
        - Internationale Politieke Betrekkingen
          - Stukken betreffende de te volgen beleidslijnen ten aanzien van andere mogendheden, in het bijzonder de Verenigde Staten van Amerika en het Verenigd Koninkrijk, 1947; 174; 1 omslag
          - Nota betreffende de defacto erkenning van de Republiek door andere mogendheden, 1947 mei; 175; 1 stuk
          - Stukken betreffende vertegenwoordiging van de Republiek in officiële organen en op internationale conferenties, 1947; 176-178; 3 omslagen
            - Algemeen., 176
            - Stukken betreffende het lidmaatschap van de Economische Commissie voor Azië en het Verre Oosten, ECAFE., 177
            - Deelname aan de Wereldconferentie over Handel en Werkgelegenheid., 178
          - Stukken betreffende de voorlichting in de Verenigde Staten van Amerika, Verenigd Koninkrijk en Australië met betrekking tot het Nederlands standpunt, 1947-1948; 179; 1 omslag
          - Stukken betreffende de houding van diverse mogendheden, 1947-1949; 180-184; 5 omslagen
            - Australië 1947, 180
            - België 1949, 181
            - Donaulanden 1947, 182
            - India 1947-1948, 183
            - Verenigde Staten van Amerika 1948-1949, 184
          - Stukken betreffende beschouwingen van dr. W. Feuilletau de Bruyn, 1948-1949; 185-186; 2 omslagen
            - Buitenlandse inmenging in Indonesië., 185
            - Welke doeleinden streven de Anglo-Amerikanen na in Indonesië?, 186
          - Nota betreffende reacties van vreemde mogendheden op de politionele acties, 1949 januari; 187; 1 stuk
          - Stukken betreffende de behandeling van de Indonesische kwestie in de Veiligheidsraad en de door haar ingestelde Commissie van Goede Diensten, 1947-1949; 188-201
            - Stukken betreffende vergaderingen van de Raad d.d. 31 juli en 22 augustus 1947, 1947 juli-augustus, 188; 1 omslag
            - Stukken betreffende de resolutie "staakt het vuren"1947 augustus, 189; 1 omslag
            - Stukken betreffende de competentie van de Raad1947 augustus, 190; 1 omslag
            - Stukken betreffende verklaringen van mr. E.N. van Kleffens in de Raad inzake de opzegging van de Linggadjatti-overeenkomst1947 december, 191; 1 omslag
            - Stukken betreffende onderhandelingen met de Republiek onder auspiciën van de Commissie van Goede Diensten van de Veiligheidsraad, 1947 december - 1948 januari., 192; 1 omslag
            - Nota betreffende de persconferentie van de Commissie van Goede Diensten te Lake Succes naar aanleiding van het publiceren van haar rapport1948 februari, 193; 1 stuk
            - Nota betreffende de politieke situatie in Indonesië naar aanleiding van de activiteiten van de Commissie van Goede Diensten1948 juni, 194; 1 stuk
            - Nota betreffende de rede van Van Royen in de Verenigde Naties1948 december, 195; 1 stuk
            - Nota betreffende de houding van een aantal mogendheden in de Raad d.d. 22 december 19481948 december, 196; 1 stuk
            - Nota betreffende vergadering van de Raad d.d. 29 december 19481948 december, 197; 1 stuk
            - Nota betreffende voorbeschouwing ten aanzien van een bijeenkomst van de Raad1949 januari, 198; 1 stuk
            - Nota betreffende samenvattend overzicht van de behandeling in de Raad1949 januari, 199; 1 stuk
            - Nota betreffende voorgestelde resolutie in de Raad d.d. 21 januari 19491949 januari, 200; 1 stuk
            - Stukken betreffende de redes van de Indonesische afgevaardigde in de Raad d.d.'s 27 januari en 21 maart 1949, 201; 1 omslag
      - Financieel Economische Aangelegenheden, f
        - Algemeen, (1)
          - Stukken betreffende de besprekingen tussen mr. J.E. van Hoogstraten, Directeur Economische Zaken en dr. A.K. Gani, 1947 april; 202; 1 omslag
          - Stukken betreffende besprekingen met betrekking tot financieel economische aangelegenheden tussen de Commissie Generaal en de Indonesische delegatie, 1947 april-mei; 203; 1 omslag
          - Stukken betreffende voorlopige regelingen voor het jaar 1947 op financieel-economisch gebied, 1947 april; 204; 1 omslag
          - Verslagen van de economische besprekingen gehouden met de Republiek in aanwezigheid van de Minister-President en de Minister van Overzeese Gebiedsdelen, 1947 mei; 205; 1 omslag
          - Rede van de President van Oost-Indonesië bij gelegenheid van het bezoek aan Makassar van de Minister-President en de Minister van Overzeese Gebiedsdelen en het door Minister-President gegeven antwoord, 1947 mei; 206; 1 stuk
          - Stukken betreffende het advies van dr. H.M. Hirschfeld inzake de economische en financiële paragrafen van de antwoordnota van de Republiek d.d. 8 juni 1947, 1947 juni; 207; 1 omslag
          - Beschouwingen van prof. G.A.F. Weyer, ten aanzien van de economische opbouw van Indonesië, 1947; 208; 1 stuk
          - Stukken betreffende betalingsbalans Nederland-Nederlandsch-Indië over het laatste kwartaal 1947 en het jaar 1948, 209; 1 omslag
          - Rapport van dr. W.J. Cator over het ontwerp-statuut met betrekking tot bepalingen van financieel-economische aard, 1948 januari; 210; 1 stuk
          - Nota aan de Directeur-Generaal van Handel en Nijverheid betreffende de instelling van een informele commissie inzake financieel-economische overeenkomst met de Verenigde Staten van Indonesië, 1948 maart; 211; 1 omslag
          - Nota aan de Directeur-Generaal van Handel en Nijverheid betreffende de Indische betalingsbalans, doorslag, 1948; 212; 1 stuk
          - Stukken betreffende de Economische en Financiële Commissie van de Commissie van Goede Diensten van de Veiligheidsraad, 1948; 213; 1 omslag
          - Stukken betreffende besprekingen met de Republiek onder auspiciën van de Commissie van Goede Diensten van de Veiligheidsraad inzake financiële en economische aangelegenheden, 1948; 214; 1 omslag
          - Stukken betreffende de ontwerp-overeenkomst op financieel en economisch gebied, 1948; 215; 1 pak
          - Stukken betreffende een financieel-economisch advies ten behoeve van de Federale Bandoeng-conferentie, 1948; 216; 1 omslag
          - Nota betreffende het instemmen door de deelstaten met de financieel-economische overeenkomst alvorens tot overdracht van bevoegdheden wordt overgegaan, 1948; 217; 1 stuk
          - Ontwerp van Wet betreffende de regeling van het crediet- en betalingsverkeer met Oost-Indonesië, 1948; 218; 1 stuk
          - Stukken betreffende het financieel-economisch statuut, 1948-1949; 219; 1 omslag
          - Nota betreffende de souvereiniteitsoverdracht na de totstandkoming van de financieel-economische overeenkomst, 1949 februari; 220; 1 stuk
        - Economische aangelegenheden, (2)
          - Nota betreffende het handelsverkeer met Indië, 1947 april; 221; 1 stuk
          - Verslag van het bezoek van het Indonesische ondernemersverbond aan de Minister-President en de Minister van Overzeese Gebiedsdelen inzake de positie van het westerse bedrijfsleven, 1947 mei; 222; 1 stuk
          - Nota betreffende de afloop van erfpachtstermijnen van de landbouwondernemingen en de economische onderhandelingen met de Republiek, 1947 juni; 223; 1 stuk
          - Nota betreffende het in circulatie brengen van dumpgoederen opgeslagen in Nieuw-Guinea, 1947; 224; 1 stuk
          - Stukken betreffende besprekingen tussen vertegenwoordigers van het Nederlandse bedrijfsleven en de Commissie Generaal, 1947; 225; 1 omslag
          - Verslag van een in-officieel contact tussen de Directeur Economische Zaken en vertegenwoordigers van Nederlandse bedrijfsleven (1947)., 226; 1 stuk
          - Stukken betreffende de economische situatie in Indonesië, 1947-1948; 227; 1 omslag
          - Memorandum betreffende het resultaat van handelspolitieke samenwerking tussen Nederland en Nederlandsch-Indië, 1947-1948, stencil, 228; 1 stuk
          - Stukken betreffende de totstandkoming van het z.g. Fox-contract, 1948; 229; 1 omslag
          - Stukken betreffende indexcijfers van de prijzen van voedingsmiddelen in Indonesië, 1948; 230; 1 omslag
          - Stukken betreffende handelsverkeer met Nederlandsch-Indië, 1948; 231; 1 omslag
          - Nota betreffende regeling goederenverkeer en scheepvaart, 1948; 232; 1 stuk
          - Stukken betreffende de investering van buitenlands kapitaal in Indië, 1948; 233; 1 omslag
          - Stukken betreffende de economische ontwikkeling van Indonesië sedert 1945, 1948; 234; 1 omslag
          - Nota aan de secretaris-generaal betreffende het goederenverkeer met Indonesië, 1948; 235; 1 stuk
          - Stukken betreffende onteigenings- en transferbepaling met betrekking tot ondernemingen, 1948; 236; 1 omslag
          - Stukken betreffende de tinleveranties door Nederlandsch-Indië aan Nederland en Amerika, 1948; 237; 1 omslag
          - Nota betreffende de toestand van suikerfabrieken in bevrijd gebied, 1949; 238; 1 stuk
          - Nota betreffende verlaging van in de Verenigde Staten van Amerika voorgeschreven percentages voor verwerking van synthetische rubber, 1949; 239; 1 omslag
          - Brochure betreffende radiovoordrachten inzake landbouw, nijverheid, boswezen en coöperatie, 1949; 240; 1 stuk
          - Stukken betreffende economische gevolgen van de militaire acties, 1949; 241; 1 omslag
          - In- en uitvoerzaken
            - Overzichten betreffende in- en uitvoer, 1937-1939; 242; 1 omslag
            - Code-telegrammen betreffende de invoer van goederen middels Amerikaanse schepen, 1947; 243; 1 omslag
            - Stukken betreffende rijstverschepingen van Java naar India, 1947; 244; 1 omslag
            - Stukken betreffende de suikervoorraden op Java in verband met eventuele export, 1947; 245; 1 omslag
            - Stukken betreffende bevoorrechting Indische importeurs door toekenning van oorlogsschadevergoeding, 1948; 246; 1 omslag
            - Notitie betreffende de scheepscapaciteit ten behoeve van de copra-export, 1948; 247; 1 stuk
            - Stukken betreffende de inschakeling van z.g. new-comers in de Indonesische import, 1948-1949; 248; 1 omslag
        - Financiële aangelegenheden, (3)
          - Stukken betreffende het deviezenbeleid en -problematiek, 1946-1947; 249; 1 omslag
          - Stukken betreffende het invoeren van een deviezeninstituut naar Frans-Vietnamees model, 1947; 250; 1 omslag
          - Stukken betreffende de verrichte activiteiten door Hirschfeld en Albarda ten aanzien van het vinden van oplossingen voor een deviezenregime en een economisch beleid, waardoor de financiële crisis kan worden bedwongen, 1947; 251; 1 omslag
          - (Notitie) betreffende de financiële paragraaf van de Linggadjatti-overeenkomst, doorslag, (1947).; 252; 1 stuk
          - Stukken betreffende benoeming Indonesische commissarissen bij de Javasche Bank, 1947; 253; 1 omslag
          - Stukken betreffende Indische geldzuivering, 1947; 254; 1 omslag
          - Notitie betreffende bespreking hr. Jongejan met het coördinatie-college d.d. 8 augustus 1947, inzake de z.g. 10 mei saldi, 255; 1 stuk
          - Stukken betreffende de financiële toestand van Nederlandsch-Indië, 1947-1948; 256; 1 omslag
          - Stukken betreffende de schuldverhouding Nederland-Nederlandsch-Indië, 1947-1948; 257; 1 omslag
          - Stukken betreffende herstelbetalingen door Japan, 1948; 258; 1 omslag
          - Notitie betreffende positie van het vijandelijk vermogen in Indonesië, 1948; 259; 1 stuk
          - Nota's betreffende het wetsontwerp met ontwerpstatuten inzake de oprichting van een herstelbank voor Indonesië, 1948; 260; 1 omslag
          - Stukken betreffende verrekening van U.S.-dollars met betrekking tot het doorvoerverkeer van produkten en handelsgoederen via Singapore en de Maleise Federatie, het z.g. Singapore-agreement, 1948; 261; 1 omslag
          - Verslag over 1947 van de Crediet- en Handelsvereniging "Banda", 1948; 262; 1 stuk
          - Stukken betreffende regeling van het geldwezen, 1949; 263; 1 omslag
      - Militaire aangelegenheden, g
        - Sterkte en Opbouw Militair Apparaat, (1)